臺灣嘉義地方法院民事判決　　　　　　　100年度訴字第203號
原　　　告　Ａ女（年籍資料詳卷）　
訴訟代理人　楊漢東律師
被　　　告　黃茂森　
上列當事人間因妨害性自主等案件附帶民事訴訟請求損害賠償事
件，經本院刑事庭以100年度附民字第46號裁定移送民事庭，本
院於民國100年10月7日言詞辯論終結，判決如下：
     主    文
被告應給付原告新臺幣壹拾貳萬元，及自民國一百年三月五日起
至清償日止，按週年利率百分之五計算之利息。
原告其餘之訴駁回。
訴訟費用由被告負擔百分之四，餘由原告負擔。
本判決第一項，得假執行，但被告如以新臺幣壹拾貳萬元預供擔
保，得免為假執行。
原告其餘假執行之聲請駁回。
    事實及理由
壹、程序方面：
    按刑事法院得依刑事訴訟法第504條第1項規定，將附帶民事
    訴訟以裁定移送於該法院民事庭者，以刑事部分宣告被告有
    罪之判決者為限，至刑事訴訟諭知無罪之判決，刑事法院本
    應依同法第503條第1項前段規定以判決駁回原告之訴，如誤
    以裁定移送於民事庭，其訴之不合法，不因移送民事庭而受
    影響，受移送之民事庭應認原告之訴為不合法以裁定駁回之
    （最高法院66年台上字第1094號判例意旨參照）。經查，本
    件被告被訴妨害性自主部分之刑事訴訟，業經刑事法院認定
    不足以證明被告有此部分之犯行，而為無罪之諭知在案，復
    未經聲請，乃刑事法院疏於注意，未將此部分以判決駁回其
    訴，而以裁定移送於本院民事庭，其訴就該部分為不合法，
    揆諸前揭說明，本院自應予以駁回之，僅就其他被訴傷害、
    恐嚇為有罪判決部分為審理，合先敘明。
貳、實體方面：
一、原告主張：緣被告於民國99年4月間起至同年5月18日止，持
    續以簡訊恐嚇及散發裸照要脅原告，並違反原告意願強制性
    交十數次（妨害性自主部份，業經無罪判決確定）。又被告
    於同年5月18日零時30分許，復以前揭方式要脅原告，並違
    反原告意願強制性交得逞，及於同日6、7時許毆打原告，致
    原告身體多處擦挫傷及嘴唇、左臉頰等多處瘀傷，被告前揭
    行為，業經鈞院於100年3月31日以100年度訴字第164號判決
    被告各犯傷害罪、恐嚇危害安全罪，各處有期徒刑六月，得
    易科罰金，應執行有期徒刑十月。雖妨害性自主判決無罪，
    係法院依據證據法則裁判，並非表示被告無辜，且被告於原
    告提起刑事訴訟後，仍於99年5月22日、23日恐嚇原告，原
    告無辜遭此橫禍，身體心靈同蒙苦痛，寢食難安。尤其被告
    仍時常出現在原告工作場所，致原告隨時處於水深火熱及擔
    心害怕之痛苦，原告所受苦痛殊深，爰請求新臺幣（下同）
    300萬元慰撫金，以撫傷痛等語，並聲明：原告應給付被告
    300萬元，並自起訴狀繕本送達被告之翌日起至清償日止，
    按年利率百分之五計算利息；訴訟費用由被告負擔；原告願
    供擔保，請准予宣告假執行。
二、被告除妨害性自主部分外，就傷害、恐嚇部份則以：
  (一)依嘉義市警察局第二分局蒐證之簡訊翻拍照片以觀，原告手
    機上顯示之簡訊日期分別為99年5月21日、22日及23日，按
    一般常情，原告既已於同年5月18日對被告提出告訴，被告
    怎可能仍傳簡訊恐嚇原告而留下證據？且觀以5月21日、22
    日之簡訊內容，可知被告係表達被騙後氣憤的感覺，並未出
    言恐嚇。而交往期間被告也鮮少以簡訊溝通，依被告之個性
    ，會以電話或親至原告住家、工作場所當面把話說清楚之方
    式，且以被告學經歷，對照簡訊用字遣詞，內容尚稱得體。
    至於被告簡訊中言「你如果再這樣下去會死的很難看。」係
    指原告於檳榔攤上班，接觸份子複雜，又擔任警方線民，難
    免得罪人，其目的係出於善意提醒，實無恐嚇之意。又被告
    於99年5月24日檢察官訊問筆錄稱：「我勸她不要在檳榔攤
    上班，她聽了不習慣，又發生爭吵，她跑到樓下開門，我阻
    止她，我把門關上，我們雙方拉扯約三分鐘，我拉她，她把
    我手撥開，她跌倒在地，我請她等一會從地下室離開，她一
    直揮手，造成瘀傷、擦傷，有碰到牆壁，有碰到桌子，碰到
    地板才受傷、、、我深為她著迷，我不可能傷害她、、、。
    」又於同年12月13日訊問筆錄陳稱：「我事實上並沒有託商
    家拿照片給被害人、、、。」而原告於99年6月15日訊問筆
    錄中聲稱：「當時我們感情還不錯，又喝了一點酒，他說是
    拍來玩的，我就讓他拍、、、。」可見原告於被告手機中裸
    照、清涼照，均係於原告自願下所拍攝，並未散佈。再者，
    從第二分局蒐證照片以觀，被告於簡訊中稱：「被騙得無法
    入眠，電話不接你東西只好託人送去、、、送了一張照片送
    你你收到了？」、「還沒睡吧想要告知一些事，錯失會遺憾
    ！」可見，簡訊內容並無說是裸照，僅係照片而已，且語氣
    上亦非惡害之通知，並無發送裸照予特定人或不特定人瀏覽
    之字句，而實際上，原告亦明知被告不可能真的散布裸照，
    不能僅憑原告主觀猜測，即認簡訊所言照片為裸照，也可能
    為其他合照，畢竟兩造曾是男女朋友，且被告於同年12月13
    日訊問筆錄中，亦否認託商家拿照片給原告，而簡訊中稱託
    人送給原告的東西，亦無法確定該「東西」即為裸照，或為
    兩造同居時留下之物品，被告係因兩造分手，要把相片歸還
    原告，該相片為兩造之合照。
  (二)又依100年3月4日刑事審判筆錄中，原告證稱：「、、、（
    辯護人問：起訴書所載傷勢是拉扯跌倒受傷，還是被告毆打
    造成？）證人答：是被告打我造成的。（辯護人問：你是否
    有自己打自己？）證人答：我有打自己胸前。（辯護人問：
    被告如何傷害你右腳小指？）證人答：是被告胡亂打造成的
    ，詳細情況我無法確定、、、（辯護人問：於99年5月18日
    前你是否出於自願與被告發生性關係？）證人答：我不知道
    、、、到被告住處有時候有發生性關係，發生性關係有時候
    有給錢，有時候沒給錢、、、我沒記那麼多、、、。」可知
    ，被告並未毆打傷害原告，否則依原告所述被告係徒手而已
    ，如何造成原告右腳小指、右手掌瘀傷？實情應如被告所言
    ，係雙方爭吵拉扯，原告碰撞到桌椅、牆壁所致傷害，較為
    可信。再者，從刑事審判筆錄以觀，原告對於自己是否出於
    自願發生性關係、每次發生性關係，被告拿多少錢給原告等
    ，均稱我不知道、沒記那麼多、我無法確定。顯然原告之指
    訴，實無積極證據，足以確信其為真實。
  (三)再者，原告先後向被告拿了約300萬元，最後一個月仍告訴
    被告要繳交保險費10餘萬元，原告當日又喝酒，被告恐其遭
    警查獲，被告罵原告稍有過份，但原告身上的傷係自己傷害
    所致，原告要離開時已快天亮，並故意將門關的很大聲，被
    告怕吵到鄰居，而與原告發生拉扯，被告身上亦有被抓傷，
    被告要求雙方分手，原告有承諾返還被告10萬元，被告告訴
    原告如其不再至檳榔攤上班，被告就不向原告取回10萬元，
    原告並言明如違背約定，至被告家中當奴才三年。被告未恐
    嚇原告，傳予原告簡訊有10多通，原告所出示者係其中最難
    聽的3通，顯係藉故要陷害被告並向被告索求金錢。綜上所
    陳，兩造原係男女朋友，親密同居多年，難免有感情糾葛，
    惟被告並無原告起訴狀所指述之侵權行為，原告本件請求並
    無理由等語，資為抗辯，並聲明：原告之訴及假執行之聲請
    駁回、訴訟費用由原告負擔；被告如受不利判決，願供擔保
    ，請准宣告免為假執行。
三、本件得心證之理由：
  (一)原告以其於99年5月18日零時30分許，至被告前揭住處。期
    間，雙方因原告酒駕而論及分手、返還贈送財物及被告要求
    原告不要至檳榔攤上班等事發生爭執，原告於同日6、7時許
    ，憤而欲行離去之際，被告甚為不悅，竟基於傷害之犯意，
    在該住處及地下室等處毆打原告，致原告受有嘴唇、左臉頰
    瘀腫、雙側上臂、右前臂、左大腿多處瘀腫、右腳小指擦挫
    傷、右手掌瘀腫等傷害。又於同年5月21日，被告見原告仍
    到檳榔攤上班，甚感憤怒，遂以其握有先前原告同意拍攝之
    裸照數張為要脅，並基於恐嚇之接續犯意，於同年5月21日1
    時41分許，及於同年5月22日零時8分、同日18時45分、同年
    月23日14時51分，在上址住處，以行動電話接續發送內容分
    別為：「還沒睡吧？想要告知一些事，錯失會遺憾！」、「
    被騙的感覺真的氣憤，你一定很爽，看你爽多久」、「被騙
    的無法入眠，電話不接，你的東西只好託人送去，真擔心送
    丟了，你回去無妨，但記得你說的自動過來，不變的善待你
    ，接電是好，遺漏重要的，會遺憾」、「遭了！你沒去，昨
    晚你不接電，一氣下託對面商家送了一張照片送你，你收到
    嗎？」等語之簡訊予原告，暗示欲將原告之裸照發送給特定
    或不特定人瀏覽，致使原告心生畏懼等情，認被告對其施以
    前揭傷害、恐嚇等行為，而請求非財產上之損害賠償，此雖
    為被告否認，並以前詞置辯。惟查：
  1.關於傷害部份:
  (1)被告雖以前詞抗辯，然自承有於前揭時、地與原告發生爭執
    拉扯之事實（見本院卷第30頁、刑事原審卷第21頁）；又被
    告有於前揭時、地毆打原告成傷之事實，業經證人即原告迭
    於警詢、偵查及原審指訴在卷（詳見警詢卷第10頁，偵查卷
    第27頁，原審卷第45頁) ，並有嘉義基督教醫院受理疑似性
    侵害案件驗傷診斷書影本1紙附卷可稽（見本院卷第8頁）。
    又觀以前揭驗傷診斷書之「事件發生時間」欄記載發生時間
    為「99年5月18日6至7時」，核與被告所述與原告發生拉扯
    之時間相符；另該診斷書「其他補充說明欄」復載明：「病
    人自述今天上午約7時被前男友毆傷。」等語，亦與原告於
    警偵及刑事原審指訴之事由相符；再者，依上述驗傷診斷書
    之「檢查結果欄」所示：「嘴唇、左臉頰瘀腫、雙側上臂、
    右前臂、左大腿多處瘀腫、右腳小指擦挫傷、右手掌瘀腫」
    等語，可知原告除四肢多處瘀腫、擦挫傷外，其臉部、嘴唇
    等部位均有受傷之情形，此核與被告於警詢及本院審理中中
    亦陳稱：原告可能是在拉扯中受傷，雙方發生拉扯等語相符
    ，並經本院依職權調取100年度訴字第164號刑事全卷附卷可
    稽。足見原告主張遭被告毆打乙節，應非子虛。
  (2)次查，被告雖於本院審理時辯稱係原告自己毆打身體及於拉
    扯中跌倒碰到牆壁、桌椅受傷所致云云。然觀以原告前揭受
    傷之傷勢，除四肢多處瘀腫、擦挫傷外，其臉部、嘴唇等部
    位均有受傷之情形，顯非單純拉扯所致，而原告於刑事原審
    100年3月4日審理中，雖有陳稱：「（辯護人問：妳是否有
    打自己？）我有打自己胸前。」等語（見刑事原審卷第38
    頁），然參以原告所受之前述傷害，均屬胸部以外之傷勢，
    顯與前揭驗傷結果不符；又拉扯易致他人身體受傷，亦非被
    告所不能預見，且在兩造爭執中，縱認被告僅以其健壯身形
    拉扯原告，已即易造成原告受傷，則衡以原告所受之前揭傷
    害應係被告所致，亦與常情並無不符，何況，原告所受傷害
    又顯非被告單純拉扯所致，被告抗辯其未打傷原告云云，尚
    難採信。
  (3)又查，原告雖於警詢、偵訊及原審證述遭毆打之情形或有出
    入，並與前揭驗傷診斷書所載事件發生時間為「99年5月18
    日6至7時」不符，而不能概予採信。然依原告於警詢、偵訊
    及原審，始終一致指述遭被告毆打乙節，及前揭驗傷診斷書
    之記載，且被告於警詢、偵訊、刑事審理均稱：其係於案發
    當日天亮後，原告離開被告住處前，與原告在其住處及地下
    室發生拉扯衝突等語，可見被告實際毆打原告之時間，應係
    於99年5月18日上午清晨6、7時許即Ａ女欲將離開被告住處
    之時，此有前揭刑事全卷可憑，堪認原告指述遭被告毆打乙
    節顯屬有據。
  (4)復查，被告因本件傷害案件，經本院刑事庭以100年度訴字
    第164號刑事判決被告犯傷害罪，處有期徒刑六月，並經臺
    灣高等法院臺南分院另以100年度侵上訴字第456號駁回上訴
    等情確定在案，此有前揭刑事全卷及刑事判決附卷可憑。均
    核與原告所述情節大致相符，原告主張遭被告為前揭傷害行
    為，致原告之身體及健康受有不法侵害等情，應堪採信。
  2.關於恐嚇部分:
  (1)被告雖否認有恐嚇之意，並另以前詞置辯，然亦自承其有於
    前揭時地，接續發送前述簡訊等情（見本院卷第30頁）。又
    被告既自承有於前揭時、地發送前揭簡訊之事實，並經原告
    於偵訊指述：「我在收到簡訊前，有收到被告寄給我的裸照
    照片、」等語明確（見偵卷第28頁）；復有原告手機簡訊翻
    拍之照片5張（見偵卷第35頁至第38頁）及被告手機翻拍原
    告裸身照片11張（見警卷密封證物袋）、刑事現場蒐證相片
    3張等（見警卷第15頁至第23頁）附於刑事卷可稽。再者，
    依前述簡訊內容記載：「還沒睡吧？想要告知一些事，錯失
    會遺憾！」、「被騙的感覺真的氣憤，你一定很爽，看你爽
    多久」、「被騙的無法入眠，電話不接，你的東西只好託人
    送去，真擔心送丟了，你回去無妨，但記得你說的自動過來
    ，不變的善待你，接電是好，遺漏重要的，會遺憾」、「遭
    了！你沒去，昨晚你不接電，一氣下託對面商家送了一張照
    片送你，你收到嗎？」等語，足見被告傳送前揭簡訊，乃暗
    示欲將原告裸照散佈予不特定人觀覽甚明。
  (2)被告雖辯抗辯稱：簡訊中稱託人送給原告的東西，亦無法確
    定該「東西」即為裸照，或為兩造同居時留下之物品，被告
    係因兩造分手，要把相片歸還原告，該相片為兩造之合照云
    云。惟被告於發送簡訊前，有寄交原告裸身照片予原告之情
    事，業經原告於99年6月15日偵查中證述：「我雖有收到該
    簡訊，我並沒有收到人親自拿給我的照片，我在收到簡訊前
    ，有收到他（被告）寄給我的裸照照片。」等語明確（見偵
    卷第28頁) ，被告辯稱係要送還原告物品或合照云云，顯然
    不實；又參以被告前述簡訊中之用語，載有如：「錯失會遺
    憾」、「看你爽多久」、「你的東西只好託人送去，真擔心
    送丟了」、「遺漏重要的，會遺憾」、「遭了！、、、一氣
    下託對面商家送了一張照片送你，你收到嗎？」等語，均透
    露對原告不滿及氣憤，並暗示欲寄送對原告不利物品之恐嚇
    語詞。被告否認有恐嚇原告之意云云，顯難採信。
  (3)又被告因本件恐嚇案件，經本院刑事庭以100年度訴字第164
    號刑事判決被告犯恐嚇危害安全罪，處有期徒刑六月，並與
    前揭傷害案件，定應執行有期徒刑10月，復經臺灣高等法院
    臺南分院另以100年度侵上訴字第456號駁回上訴等情確定在
    案，此有前揭刑事全卷及刑事判決附卷可憑。均核與原告所
    述恐嚇情節大致相符，原告主張遭被告為前揭恐嚇行為，致
    原告之身心受有不法侵害等情，亦堪採信。
  (二)綜上所述，原告主張其因遭被告毆打，致身體受有前揭傷害
    ，及因遭被告為前述恐嚇行為，心生恐懼及身心痛苦等情屬
    實。則原告依侵權行為之法律關係，請求被告負損害賠償之
    責，即屬有據。被告前揭所辯，顯係卸責之詞，不足採信。
四、按「因故意或過失，不法侵害他人之權利者，負損害賠償責
    任。故意以背於善良風俗之方法，加損害於他人者亦同。」
    、「不法侵害他人之身體、健康、名譽、自由、信用、隱私
    、貞操或不法侵害其他人格法益而情節重大者，被害人雖非
    財產上之損害，亦得請求賠償相當之金額。」民法第184條
    第1項、第195條第1項前段分別定有明文。被告既於前揭時
    、地，對原告前述不法侵害行為，核其所為，係不法侵害原
    告之身體健康及自由，原告依前揭規定，請求被告賠償精神
    慰撫金，於法有據。次按，法院對於精神慰撫金之量定，應
    斟酌侵權行為人，並被害人之身分、地位及經濟狀況等關係
    定之（此有最高法院76年台上字第1908號判例意旨可資參照
    ）。經查，原告為國中畢業，在檳榔攤工作，每約收入約2
    萬元，名下僅有西元2004年份汽車一部，尚無其他不動產；
    被告為國中畢業、從事檜木加工家具之買賣，每月收入約3
    至5萬元，名下有房屋、土地數筆及投資等，財產總額約759
    萬餘元等情，已據兩造陳述在卷，並有本院稅務電子閘門財
    產所得調件明細表附卷足憑（本院卷第30頁、第9至12頁）
    ，本院審酌兩造原為男女朋友，雙方因論及分手、返還贈送
    財物及被告要求原告不要至檳榔攤上班等事發生爭執而發生
    傷害行為，及原告所受前揭傷害情狀，暨被告見原告仍到檳
    榔攤上班，而以散佈裸照要脅恐嚇等情事，與兩造之學歷、
    工作、社經狀況等情事，認原告就傷害、恐嚇部份各得請求
    賠償之精神慰撫金以7萬元、5萬元，合計12萬元為適當，逾
    此範圍之請求實屬過高，自難准許。
五、又按，給付無確定期限者，債務人於債權人得請求給付時，
    經其催告而未為給付，自受催告時起，負遲延責任。其經債
    權人起訴而送達訴狀，或依督促程序送達支付命令，或為其
    他相類之行為者，與催告有同一之效力；遲延之債務，以支
    付金錢為標的者，債權人得請求依法定利率計算之遲延利息
    ；應付利息之債務，其利率未經約定，亦無法律可據者，週
    年利率為百分之五，為民法第229條第2項、第233條第1項前
    段、第203條所明定。本件為侵權行為損害賠償之債，屬給
    付無確定期限者，且係以支付金錢為標的，則依前揭規定，
    原告就被告應給付之前述金額，請求自刑事附帶民事訴訟起
    訴狀繕本送達之翌日即100年3月5日起至清償日止（有本院
    送達證書附於附帶民事卷可按），按法定利率即週年利率百
    分之5計算之利息，自屬有據。
六、綜上，原告依侵權行為之法律關係，請求被告賠償12萬元，
    及自100年3月5日起至清償日止，按週年利率百分之5計算之
    利息部分為有理由，應予准許；逾此範圍之請求，於法無據
    ，應予駁回。又本件被告被訴妨害性自主部分之附帶民事訴
    訟，刑事法院未將此部分以判決駁回其訴，而以裁定移送於
    本院民事庭，本院應併予以駁回之，附此敘明。
七、本判決所命給付金額，其中未逾50萬元部分，應依民事訴訟
    法第389 條第1 項第5 款宣告假執行；至兩造陳明願供擔保
    ，聲請宣告假執行或免為假執行，經核原告勝訴部分，合於
    法律規定，爰分別酌定相當之擔保金額宣告之；原告其餘假
    執行之聲請，因訴之駁回而失所依據，應併予駁回。
八、本件事證已臻明確，兩造其餘攻擊、防禦方法及舉證，經本
    院審酌後，認對於判決結果均無影響，爰不一一論述，併此
    敘明。
九、據上論結，本件原告之訴一部有理由，一部無理由，依民事
    訴訟法第79條、第389條第1項第5款、第392條，判決如主文
    。
中    華    民    國   100    年    10    月    19    日
                  民事第一庭法  官  李文輝          
以上正本係照原本作成。
如對本判決上訴須於判決送達後20日內向本院提出上訴狀 
如委任律師提起上訴者，應一併繳納上訴審裁判費。 
中    華    民    國  100    年    10    月    19    日
                            書記官  王博昭